【裁判字號】    98,審易,1654
【裁判日期】    980826
【裁判案由】    竊盜
【裁判全文】
臺灣高雄地方法院刑事判決            98年度審易字第1654號
公  訴  人  臺灣高雄地方法院檢察署檢察官
被      告  丁○○
                    （現另案於臺灣高雄第二監獄執行中）
上列被告因竊盜案件，經檢察官提起公訴（98年度偵字第11862
、12426 、17546 號），被告於本院審理期日為有罪之陳述，經
裁定依簡式審判程序審理，判決如下：
    主  文
丁○○犯竊盜未遂罪，累犯，處有期徒刑月，如易科罰金，以
新臺幣壹仟元折算壹日。又犯竊盜罪貳罪，均累犯，各處有期徒
刑伍月，如易科罰金，均以新臺幣壹仟元折算壹日。應執行有期
徒刑拾月，如易科罰金，以新臺幣壹仟元折算壹日。
    事  實  及  理  由
一、犯罪事實要旨：
    丁○○前因竊盜、強盜案件，經法院分別判處有期徒刑1 年
    2 月、1 年、6 年確定（下依序稱前開第1 、2 、3 罪），
    以上各罪接續執行，於民國90年10月17日縮短刑期假釋出監
    ，嗣前開假釋經撤銷而自94年6 月24日起執行殘刑（減刑前
    殘刑期間3 年6 月又28日），且前開第1 、2 罪再因適用中
    華民國九十六年罪犯減刑條例經分別減為有期徒刑7 月、6
    月，再與不得減刑之前開第3 罪合併定應執行之刑為6 年6
    月（減刑後殘刑期間2 年5 月又28日），於96年12月13日減
    刑後縮刑期滿執行完畢（構成累犯）。詎猶不知悔改，各意
    圖為自己不法之所有，分別於附表所示時間、地點，為附表
    所示之竊盜犯行。嗣分別為警查獲。
二、訊據被告丁○○迭於警詢、偵查及本院審理中，坦承前開犯
    行不諱，核與證人戊○○、丙○○、乙○○、毛秀英、熊麗
    玲之證述，均大致相符，並有高雄縣政府警察局車輛尋獲電
    腦輸入單、贓物認領保管單、「韋芃行銷企業有限公司」監
    視錄影畫面翻拍照片、該公司應徵人員資料表等件附卷可憑
    ，足認被告之自白合於事實，可資採信，本案事證明確，被
    告犯行堪以認定。
三、核被告關於附表編號1 所為，係犯刑法第320 條第3 項、第
    1 項之竊盜未遂罪，被告已著手於竊盜犯行之實行而未得逞
    ，應論以未遂犯，並依刑法第25條第2 項減輕其刑。另關於
    附表編號2 、3 所為，則俱係犯刑法第320 條第1 項之竊盜
    罪。被告前經犯罪事實欄所示徒刑之宣告及執行完畢，有臺
    灣高等法院被告前案紀錄表1 份在卷足稽，被告於該徒刑執
    行完畢後，5 年以內故意再犯本案有期徒刑以上之各罪，均
    應論以累犯，並加重其刑。被告就附表編號1 所示之犯行，
    同時有前述刑之加重及減輕法定事由，爰依法先加重後減輕
    之。被告就附表編號1 至3 所示犯行，犯意各別、行為互殊
    ，應予分論併罰。
四、本院審酌被告不思循正當途徑賺取財富，一再下手行竊，誠
    屬不該。惟念被告犯後坦承犯行，且行竊之手段尚稱平和，
    再斟酌被告各該犯行所造成之損害等一切情狀，爰分別量處
    如主文各所示之刑，並依被告之經濟狀況各節（參見被告警
    詢筆錄「受詢問人欄」之記載），及參酌司法院大法官釋字
    第662 號解釋意旨，各諭知以1,000 元折算1 日之易科罰金
    折算標準。末依檢察官之求刑，為被告定應執行之刑為有期
    徒刑10月，並參酌前開司法院大法官解釋意旨，諭知同前之
    易科罰金折算標準。
據上論結，應依刑事訴訟法第273 條之1 第1 項、第299 條第1
項前段、第310 條之2 、第454 條第1 項，刑法第320 條第3 項
、第1 項、第25條第2 項、第47條第1 項、第41條第1 項前段、
第51條第5 款，刑法施行法第1 條之1 ，判決如主文。
本案經檢察官甲○○到庭執行職務。
中    華    民    國    98    年    8     月    26    日
                  刑事第十庭  法  官  莊珮吟
以上正本證明與原本無異。
如不服本判決應於收受本判決後10日內向本院提出上訴書狀，並
應敘述具體理由，如未敘述上訴理由者，應於上訴期間屆滿後20
日內補提理由書狀於本院（均須按他造當事人之人數附繕本）「
切勿逕送上級法院」。
中    華    民    國    98    年    8     月    26    日
                              書記官  黃勤涵
┌────────────────────────────────────────┐
│附表：                                                                          │
├─┬─────┬─────────┬─────────────┬────────┤
│編│時      間│地              點│行    竊    之    經    過│查            獲│
│號│（民  國）│                  │                          │                │
├─┼─────┼─────────┼─────────────┼────────┤
│1 │98年3 月24│高雄縣大寮鄉大寮村│因見戊○○所有之車牌號碼F7│因丁○○將自己所│
│  │日17時許  │興業路15號「強生遊│-3921 號自用小客車未熄火且│使用之車牌號碼DK│
│  │          │艇公司」前        │無人看管，乃起意竊取車內財│V-949 號輕型機車│
│  │          │                  │物，復便利行竊，乃一度將車│停放在「強生遊艇│
│  │          │                  │（並無事證顯示丁○○對於車│公司」前，經警調│
│  │          │                  │輛亦具不法所有意圖）駛往附│閱車籍查詢基本資│
│  │          │                  │近之「台糖加油站」以搜尋車│料畫面比對結果，│
│  │          │                  │內財物，惟因車內並無財物可│查悉係丁○○所為│
│  │          │                  │供竊取致未得逞而不遂      │                │
├─┼─────┼─────────┼─────────────┼────────┤
│2 │98年3 月15│高雄縣鳳山市五甲三│徒手竊取攤位老闆丙○○所有│丙○○（丁○○之│
│  │日16時30分│路295 巷某海產攤位│之裝零錢用盒子乙個（內有硬│前雇主）在遠處親│
│  │許        │                  │幣約新臺幣〔下同〕2,000 元│見丁○○之行竊經│
│  │          │                  │）                        │過後報警        │
├─┼─────┼─────────┼─────────────┼────────┤
│3 │98年3 月30│高雄縣鳥松鄉鳥松村│因見車牌號碼816-XC號自用小│「韋芃行銷企業有│
│  │日18時7 分│神農路52號「韋芃行│貨車無人開管，且副駕駛座窗│限公司」人員毛秀│
│  │許        │銷企業有限公司」前│戶未關，乃自該處徒手伸入車│英、熊麗玲（與郭│
│  │          │                  │內竊取乙○○所有之皮包乙個│明展接洽面試事宜│
│  │          │                  │（內有現金新臺幣5,200 元、│之人）、乙○○調│
│  │          │                  │相機乙臺、機車鑰匙乙副）  │閱公司內、外監視│
│  │          │                  │                          │錄影畫面，查悉係│
│  │          │                  │                          │丁○○所為後報警│
└─┴─────┴─────────┴─────────────┴────────┘
◎附錄本案所犯法條：
《刑法第320 條第1 項、第3 項》
意圖為自己或第三人不法之所有，而竊取他人之動產者，為竊盜
罪，處5 年以下有期徒刑、拘役或500 元以下罰金。
前二項之未遂犯罰之。
《刑法施行法第1 條之1 》
中華民國94年1 月7 日刑法修正施行後，刑法分則編所定罰金之
貨幣單位為新臺幣。
94年1 月7 日刑法修正時，刑法分則編未修正之條文定有罰金者
，自94年1 月7 日刑法修正施行後，就其所定數額提高為30倍。
但72年6 月26日至94年1 月7 日新增或修正之條文，就其所定數
額提高為3 倍。


司法院資訊處製作；財團法人民間司法改革基金會備份。
